# 期货浮亏属于交易性金融负债吗？

提问人：logook 时间：2012-08-20 15:52:42
请问陈老师及各位老师：当持仓期货浮亏时，交易性金融资产科目出现贷方余额，此时在报表中是列示在交易性金融资产负数？还是在交易性金融负债项目中列示？

回答人：chenyiwei
列报为交易性金融负债。这是符合负债定义的，即基于目前的状况，假设现在结算，企业将因此发生的损失和流出的经济资源。